---
title: "Evidencia 1: Analisis inicial"
Miguel Angel Chavez Robles A01620402 grupo 801 
---



Obtén las secuencias de las variantes mexicanas del virus desde el NCBI (Enlaces a un sitio externo.) o el buscador de virus del NCBI (Enlaces a un sitio externo.).
```{r}
library(seqinr)
library(ggplot2)

carga_secuencias=function(archivo){
  x=read.fasta(file = archivo, 
  seqtype = "DNA",set.attributes = FALSE,seqonly = TRUE)
x=unlist(x)
x=s2c(x)
return(x)
}
H1N1=carga_secuencias("Secuencias/MK633745.1.fasta")
H3N2=carga_secuencias("Secuencias/MH701684.1.fasta")
H7N3=carga_secuencias("Secuencias/CY125728.1.fasta")
```

Calcula el número de bases de cada variante.
```{r}
nucleotidos=function(x,caract){
  return(sum(x==caract))
}
imprimir=function(nombre,datos){
print(paste("El total de Adenina en el", nombre,"es",nucleotidos(datos,"A"),"lo que corresponde a un ",nucleotidos(datos,"A")/length(datos)*100,"%"))
print(paste("El total de Thimina en el", nombre,"es",nucleotidos(datos,"T"),"lo que corresponde a un ",nucleotidos(datos,"T")/length(datos)*100,"%"))
print(paste("El total de Citosina en el", nombre,"es",nucleotidos(datos,"C"),"lo que corresponde a un ",nucleotidos(datos,"C")/length(datos)*100,"%"))
print(paste("El total de Guanina en el", nombre,"es",nucleotidos(datos,"G"),"lo que corresponde a un ",nucleotidos(datos,"G")/length(datos)*100,"%"))

a=nucleotidos(datos,"A")
t=nucleotidos(datos,"T")
c=nucleotidos(datos,"C")
g=nucleotidos(datos,"G")

return(data.frame(a,t,c,g))

}
nucleotidos_H1N1=imprimir("H1N1",H1N1)
nucleotidos_H3N2=imprimir("H3N2",H3N2)
nucleotidos_H7N3=imprimir("H7N3",H7N3)

```

Crea una gráfica donde compares todas las variantes del virus y las bases de ADN que las componen.
```{r}


totales=function(x,caract){
  return(sum(x==caract))
}

df2 <- data.frame(Virus=c("H1N1", "H3N2","H7N3"),
Adenina=c(totales(H1N1,"A"),totales(H3N2,"A"),totales(H7N3,"A")),
Thimina=c(totales(H1N1,"T"),totales(H3N2,"T"),totales(H7N3,"T")),
Citosina=c(totales(H1N1,"C"),totales(H3N2,"C"),totales(H7N3,"C")),
Guanina=c(totales(H1N1,"G"),totales(H3N2,"G"),totales(H7N3,"G")))



ggplot(data=df2, aes(x=Virus, y=Adenina,fill=Adenina)) +
  geom_bar(stat="identity")
ggplot(data=df2, aes(x=Virus, y=Thimina,fill=Thimina)) +
  geom_bar(stat="identity")
ggplot(data=df2, aes(x=Virus, y=Citosina,fill=Citosina)) +
  geom_bar(stat="identity")
ggplot(data=df2, aes(x=Virus, y=Guanina,fill=Guanina)) +
  geom_bar(stat="identity")


print("En las graficas podemos observar que el contenido de nucleotidos de los 3 virus es muy similar entre si. Donde mas difieren es en el contenido de Adenina para el caso de la H1N1, siendo este el mayor, y en la Guanina, siendo la menor la H3N2 y la H7N3 la mayor")

```

¿Cuál es la composición de GC de cada variante?
```{r}
gc=function(secuencia,Nombre){
    g=secuencia=="G"
    c=secuencia=="C"
    print(paste("El contenido de GC en el virus",Nombre,"es:",sum(g+c),"lo que corresponde a un",sum(g+c)/length(secuencia)*100,"%"))}
gc(H1N1,"H1N1")
gc(H3N2,"H3N2")
gc(H7N3,"H7N3")
```

Crea las secuencias contrasentido de cada variante.
```{r}
complementaria <- function(secuencia) {
  salida<-c(secuencia)
salida=gsub("A","t",salida)
salida=gsub("T","A",salida)
salida=gsub("t","T",salida)
salida=gsub("G","c",salida)
salida=gsub("C","G",salida)
salida=gsub("c","C",salida)
print("Los primeros 50 elementos de la secuencia complementaria son")
print(head(salida,50))
return(salida)}

H1N1C=complementaria(H1N1)
H3N2C=complementaria(H3N2)
H7N3C=complementaria(H7N3)
```



